---
title: "Scrape Peregrino"
output: html_notebook
---


```{r echo=FALSE}
library(tidyverse)
library(rvest)
```



```{r}
url<-"https://oficinadelperegrino.com/estadisticas/"
ano_proba<-"2011"
mes_proba<-"Enero"
submit_button<-"Ver Estadísticas" 
peregrino_sesion<-html_session(url) ## como vamos a rechear formularios, hai que traballar con sesións

peregrino_form <-peregrino_sesion%>% html_form() %>%. [[1]]%>%## leemos os formularios da páxina e seleccionamos o que nos interesa
        set_values( anno = ano_proba, mes =mes_proba) ## recheamos o formulario co ano e mes que necesitamos


sesion_resposta<-with_verbose(submit_form(peregrino_sesion,peregrino_form ))# é o que está fallando


sesion_resposta%>%read_html()%>%
        html_node(" .compostelana-estadisticas-container ") %>%  ### conseguir estes selectores é un pouco complicado
html_text()
```

Datos interesantes sobre o código:


- para conseguir os selectores, na ventá de inspección de chrome vemos que o texto está no id "#compostelana-estadisticas-wrapper", é o máximo que me podo aproximar. Descargo o nodo completo e con "html_node" vexo que a información que necesito está no subselector "#compostelana-estadisticas-template"
- a función httr::with_verbose() axúdanos a ver o que devolve rvest::submit_form()
        con ela vemos que non está a devolver nada. Seguirei explorando coa librería httr e Rselenium
        
- Para usar Rselenium IDE necesítase Firefox < 55 polo que en ubuntu instálase con

sudo add-apt-repository ppa:mozillateam/ppa
sudo apt-get update
sudo apt-get install firefox-esr